【裁判字號】    97,上易,1973
【裁判日期】    971112
【裁判案由】    竊盜
【裁判全文】
臺灣高等法院臺中分院刑事判決        97年度上易字第1973號
上  訴  人
即  被  告  甲○○
上列上訴人因竊盜案件，不服臺灣彰化地方法院97年度易字第15
98號中華民國97年9 月30日第一審判決（起訴案號：臺灣彰化地
方法院檢察署97年度偵字第7238號），提起上訴，本院判決如下
：
    主  文
上訴駁回。
    理  由
一、按不服地方法院之第一審判決而上訴者，應向管轄第二審之
    高等法院為之。上訴書狀應敘述具體理由。上訴書狀未敘述
    上訴理由者，應於上訴期間屆滿後20日內補提理由書於原審
    法院，逾期未補提者，原審法院應定期間先命補正；又第二
    審法院認為上訴書狀未敘述理由或上訴有第362 條前段之情
    形，應以判決駁回之。但其情形可以補正而未經原審法院命
    其補正者，審判長應定期間先命補正。刑事訴訟法第361 條
    、第367 條分別定有明文。而所謂具體理由，必係依據卷內
    既有訴訟資料或提出新事證，指摘或表明第一審判決有何採
    證認事、用法或量刑等足以影響判決本旨之不當或違法，而
    構成應予撤銷之具體事由，始克當之；倘僅泛言原判決認定
    事實錯誤、違背法令、量刑失之過重或輕縱，而未依上揭意
    旨指出具體事由，或形式上雖已指出具體事由，然該事由縱
    使屬實，亦不足以認為原判決有何不當或違法者，皆難謂係
    具體理由，俾與第二審上訴制度旨在請求第二審法院撤銷、
    變更第一審不當或違法之判決，以實現個案救濟之立法目的
    相契合，並節制濫行上訴（最高法院97年度台上字第892 號
    裁判意旨參照）。又刑罰之量定，本為法院得依職權自由裁
    量之事項，苟於法定刑度之內，予以量定，且客觀上並無明
    顯濫權之情形者，自不容當事人任憑主觀意見，指摘其違法
    、失當。是原判決倘就如何量定其宣告刑之理由，已敘明審
    酌之因素，被告置若罔聞，僅泛詞指摘量刑過重，而未提出
    證據資料，以供審查，自難認為其理由已經明確、具體，足
    以影響判決本旨之不當或違法，而構成應予撤銷或變更之具
    體事由，則所提上訴，即非適法。
二、本件上訴人即被告（下稱被告）甲○○因犯竊盜罪，經原審
    法院於民國97年9月30日判處有期徒刑1年，並應於刑之執行
    前，令入勞動場所強制工作，期間為3 年。被告不服原審判
    決，於97年10月21日具狀提起上訴，其上訴理由略以：被告
    出獄後，本想重新做人，但事與願違，一再求職，然均碰壁
    ，以至於行竊他人物品變賣得款以為生活費用，並非不願以
    勞力謀生，原審量刑實為過重，為此撤銷原判決，改賜較輕
    之刑期判決云云。
三、經查：
  (一)被告甲○○自80年間起有多項麻藥、竊盜、毒品等多項前科
    ，又因犯犯竊盜罪處有期徒刑4月，減為2月，犯竊盜罪
    處有期徒刑5月，減為2月15日，犯竊盜罪處有期徒刑6 月
    ，減為3月，犯搶奪罪處有期徒刑8月，減為4 月（以上
    均為本院95年度訴字第1521號判決），犯竊盜罪（
    本院95年度員簡字第581號判決）處有期徒刑5月，減為2 月
    15日，犯施用毒品罪（臺灣高等法院台中分院95年度上訴
    字第2197號判決）處有期徒刑1年，減為6月，犯施用毒品
    罪（本院96年度簡字第50號判決）處有期徒刑5月，減為2月
    15日，犯竊盜罪（本院95年度斗簡字第502 號判決）處有
    期徒刑4月，減為2月。上述減刑後之至罪刑，定應執行
    1年10月，97年6月1 日執行完畢出監（構成累犯）。甲○○
    無正當職業，又不願以勞力謀生，養成犯罪之習慣，明知自
    己前案累累，竟僅因缺錢花用，萌生意圖為自己不法所有之
    犯意，於97年7 月22日上午11時許，乘乙○○位於彰化縣田
    尾鄉南增村順圳巷12弄15號住處大門未上鎖之機會，從大門
    進入該住宅內（無故侵入住居之部分，未據告訴起訴），徒
    手竊取乙○○所有之分離式冷氣機戶外主機1 部（價值約新
    台幣〈下同〉8千元），得手後以車號973-DDP號機車載至彰
    化縣埔心鄉○○村○○路○段68號曄昌工業社，以1054 元之
    價格，將上開竊得之冷氣主機販售予上開工業社不知情之負
    責人游文宗。嗣經警方調閱路口監視器錄影內容，始循線查
    獲上情。
  (二)被告所犯之前揭犯罪事實，有下列證據可證：(1)被告於警偵
    訊、本院審理中，對上述事實均坦白承認；(2)被害人乙○○
    之證述，贓物認領保管單1 紙、現場指認照片等，可證明被
    害之情形，且扣案贓物確實是被害人所有，放置在屋內之財
    物；(3)證人游文宗於警詢中之指述，可證明被告將該冷氣主
    機拿去販售等情；(4)路口監視器翻拍照片，扣案冷氣室外主
    機1 台，可證明被告行竊後將冷氣載離現場之事實。原審以
    被告之犯行事證明確，係犯刑法第320條第1項之竊盜罪，並
    審酌被告明知自己前案累累，仍然不知悔改，行竊他人財物
    ，惡性不輕。被告所行竊之冷氣主機，乃笨重之物，但販
    售尚可獲得相當金錢，然行竊冷氣者因目標明顯，極易被發
    現，被告連這室外冷氣主機都要偷竊，可知已達窮途末路，
    惡性非輕。被告犯後雖已坦承犯行，態度良好，但未與被
    害人達成和解。被告自述國中肄業，父親尚在，曾當過捆
    工、組裝烤漆浪板等工作。被告多年來斷斷續續服刑，顯
    已與社會脫節，只好淪以偷竊維生等情，實不可取等一切情
    狀，量刑如主文所示之刑，並依竊盜犯贓物犯保安處分條例
    第3條第1項、第5條第1項前段之規定，諭知刑前強制工作。
    則原判決已詳敘認定被告犯罪事實之證據及理由，並敘明量
    刑審酌之事項，在法定刑內科處其刑及諭知刑前強制工作，
    從形式上觀察，原判決並無認定事實錯誤、量刑瑕疵或違背
    法令之情形。被告上訴，僅泛稱原審量刑過重，請求從輕改
    判云云，並未指摘原判決關於認定之事實、適用法律及量刑
    等項，有何具體違法或不當。依上開說明，本件上訴不合上
    訴之法定要件，應予駁回，並不經言詞辯論為之。
據上論斷，應依刑事訴訟法第367條前段、第372條，判決如主文
。
中    華    民    國    97    年    11    月    12    日
            刑事第五庭    審判長法  官  趙  春  碧
                                法  官  賴  恭  利
                                法  官  何  秀  燕
上列正本證明與原本無異。
不得上訴。
                                書記官  阮  正  枝
中    華    民    國    97    年    11    月    12    日


司法院資訊處製作；財團法人民間司法改革基金會備份。
